【裁判字號】    89,沙簡上,129
【裁判日期】    890630
【裁判案由】    過失傷害
【裁判全文】
臺灣臺中地方法院刑事判決                      八十九年度沙簡上字第一二九號
    上  訴  人
    即  被  告  甲○○
右列上訴人因過失傷害案件，不服臺灣臺中地方法院沙鹿簡易庭八十九年度沙簡字第
一六五號中華民國八十九年三月三十日第一審判決（起訴案號：臺灣臺中地方法院檢
察署八十九年度偵字第二八四五號）提起上訴，本院判決如左：
主    文
原判決撤銷。
甲○○因過失傷害人，處有期徒刑貳月，如易科罰金，以佰元折算壹日。緩刑貳年
。
    事    實
一、甲○○並無駕駛執照，仍於民國八十八年九月十日晚間九時許，駕駛車牌號碼Ｓ
    Ｌ─三二九０號自用小客車，沿台中縣沙鹿鎮鎮○路由臺中縣龍井鄉往同縣沙鹿
    鎮方向行駛，本應注意「行車速度，在郊外道路時速不得超過六十公里」、「行
    經彎道，應減速慢行，作隨時停車之準備」、「汽車行駛時，駕駛人應注意車前
    狀況，並隨時採取必要之安全措施」，且依當時並無不能注意之情形而竟仍疏未
    注意車前狀況，並以時速六十公里以上之速度駕駛該車進入鎮○路○○○路之彎
    道交岔口，當時適有丙○○駕駛車牌號碼ＪＢＳ─二三六號機車搭載乙○○亦行
    經該交岔路口處，遭甲○○所駕駛之前揭自用小客車自後方追撞，丙○○、乙○○二人被撞倒地後，致丙○○受有右脛骨骨折、右側第一蹠骨骨折、後脛骨肌腱
    斷裂、右內踝韌帶斷裂之傷害；乙○○則受有頭枕部撕裂傷、右小腿撕裂傷、左
    腳第二趾近端指骨開放性骨折、左肩瘀血、臉部多處瘀血之傷害。甲○○於肇事
    後，主動報警，並於警員到場時，在其上開犯行未為任何有偵查犯罪職權之公務
    員知悉前，當場向警員自首而接受審判。
二、案經丙○○、乙○○二人訴由台中縣警察局清水分局報請臺灣臺中地方法院檢察
    署檢察官偵查起訴。
    理    由
一、訊據被告甲○○對於前開事實坦承不諱，核與告訴人丙○○、乙○○於警訊及偵
    查中指訴之情節相符，並有臺中縣警察局道路交通事故調查報告表乙份、現場照
    片四張、臺中縣警察局舉發違反道路交通管理事件通知單一張及光田綜合醫院診
    斷證明書二紙附卷足憑。按汽車（含機車）行駛時，駕駛人應注意車前狀況，並
    隨時採取必要之安全措施；行經彎道，應減速慢行，作隨時停車之準備；汽車行
    駛時，駕駛人應注意車前狀況，並隨時採取必要之安全措施，道路交通安全規則
    第九十四條第三項、第九十三條第一項第二款、第四款分別定有明文。經查，被
    告於前開時地駕駛自用小客車，本應注意遵守上開規定，且依其狀況，又無不能
    注意之情形，詎其能注意，竟疏未注意車前狀況及注意減速慢行，因而肇事，致
    告訴人受有如事實欄所載傷害，足見被告確有過失，且其過失行為與告訴人受傷
    間具有相當因果關係。事證明確，被告自白與事實相符，其過失傷害之犯行堪以
    認定。
二、核被告所為係犯刑法第二百八十四條第一項前段之過失傷害罪。被告以一過失行
    為，同時侵害丙○○、乙○○二人之法益，為想像競合犯，應從一重處斷。被告
    肇事後，犯罪未經有權偵查犯罪之機關發覺前，隨即主動報案，並於警員到場時
    自首而接受裁判等情，經被告於本院審理時陳述在卷，並有臺中市警察局清水分
    局刑事案件報告書在卷足稽，合於刑法第六十二條前段自首之規定，應依法減輕
    其刑。原審論罪科刑固非無見，惟被告合於自首之規定，原審未予查明適用，尚
    有不當，上訴人上訴意旨指摘原審判決量刑過重，為有理由，應予撤銷改判。爰
    審酌被告之過失行為，造成二名被害人均受有骨折等傷害，過失程度非輕，惟念
    及其事後與被害人達成和解，並已全數賠償，被告肇事時年僅十九歲，年輕識淺
    ，犯後坦承犯，態度尚稱良好等一切情狀，量處如主文所示之刑，並諭知易科罰
    金之折算標準。末查被告前未曾受有期徒刑以上刑之宣告，有臺灣高等法院被告
    全國前案紀錄表附卷可憑，其因一時失慮，致觸犯本案犯行，被告坦承犯行，尚
    有悔意，且與被害人達成和解，經此教訓，自當知警惕而無再犯之虞，本院綜核
    各情，認前開對其所宣告之刑，以暫不執行為適當，爰併宣告緩刑二年，以啟自
    新。
據上論斷，應依刑事訴訟法第四百五十五條之一第一項、第三百六十九條第一項、第
三百六十四條、第二百九十九條第一項前段，刑法第二百八十四條第一項前段、第五
十五條、第六十二條前段、第四十一條、第七十四條第一款，罰金罰鍰提高標準條例
第一條前段、第二條，判決如主文。
本案經檢察官劉志文到庭執行職務。
中      華      民      國    八十九    年      六      月     三十     日
                                    臺灣臺中地方法院刑事第四庭
                                      審判長法  官  蕭  志  鋒
                                            法  官  許  月  韾
                                            法  官  楊  真  明
右正本證明與原本無異。
本案不得上訴。
                                            書記官
中      華      民      國    八十九    年      六      月     三十     日
附錄本判決論罪科刑之法條：
刑法第二百八十四條第一項前段
因過失傷害人者，處六月以下有期徒刑、拘役或五百元以下罰金。致重傷者，處一年
以下有期徒刑、拘役或五百元下罰金。
從事業務之人，因業務上之過失傷害人者，處一年以下有期徒刑、拘役或一千元以下
罰金。致重傷者，處三年以下有期徒刑、拘役或二千元以下罰金。


司法院資訊處製作；財團法人民間司法改革基金會備份。
